{"present": {"1 Singular": {"Affirmative": "cuirim", "Question": "an gcuirim?", "Negative": "n\u00ed chuirim"}, "2 Singular": {"Affirmative": "cuireann t\u00fa", "Question": "an gcuireann t\u00fa?", "Negative": "n\u00ed chuireann t\u00fa"}, "3 Singular": {"Male": {"Affirmative": "cuireann s\u00e9", "Question": "an gcuireann s\u00e9?", "Negative": "n\u00ed chuireann s\u00e9"}, "Female": {"Affirmative": "cuireann s\u00ed", "Question": "an gcuireann s\u00ed?", "Negative": "n\u00ed chuireann s\u00ed"}}, "1 Plural": {"Compressed": {"Affirmative": "cuirimid", "Question": "an gcuirimid?", "Negative": "n\u00ed chuirimid"}, "Extended": {"Affirmative": "cuireann muid", "Question": "an gcuireann muid?", "Negative": "n\u00ed chuireann muid"}}, "2 Plural": {"Affirmative": "cuireann sibh", "Question": "an gcuireann sibh?", "Negative": "n\u00ed chuireann sibh"}, "3 Plural": {"Affirmative": "cuireann siad", "Question": "an gcuireann siad?", "Negative": "n\u00ed chuireann siad"}, "Passive": {"Affirmative": "cuirtear", "Question": "an gcuirtear?", "Negative": "n\u00ed chuirtear"}}, "future": {"1 Singular": {"Affirmative": "cuirfidh m\u00e9", "Question": "an gcuirfidh m\u00e9?", "Negative": "n\u00ed chuirfidh m\u00e9"}, "2 Singular": {"Affirmative": "cuirfidh t\u00fa", "Question": "an gcuirfidh t\u00fa?", "Negative": "n\u00ed chuirfidh t\u00fa"}, "3 Singular": {"Male": {"Affirmative": "cuirfidh s\u00e9", "Question": "an gcuirfidh s\u00e9?", "Negative": "n\u00ed chuirfidh s\u00e9"}, "Female": {"Affirmative": "cuirfidh s\u00ed", "Question": "an gcuirfidh s\u00ed?", "Negative": "n\u00ed chuirfidh s\u00ed"}}, "1 Plural": {"Compressed": {"Affirmative": "cuirfimid", "Question": "an gcuirfimid?", "Negative": "n\u00ed chuirfimid"}, "Extended": {"Affirmative": "cuirfidh muid", "Question": "an gcuirfidh muid?", "Negative": "n\u00ed chuirfidh muid"}}, "2 Plural": {"Affirmative": "cuirfidh sibh", "Question": "an gcuirfidh sibh?", "Negative": "n\u00ed chuirfidh sibh"}, "3 Plural": {"Affirmative": "cuirfidh siad", "Question": "an gcuirfidh siad?", "Negative": "n\u00ed chuirfidh siad"}, "Passive": {"Affirmative": "cuirfear", "Question": "an gcuirfear?", "Negative": "n\u00ed chuirfear"}}, "past": {"1 Singular": {"Affirmative": "chuir m\u00e9", "Question": "ar chuir m\u00e9?", "Negative": "n\u00edor chuir m\u00e9"}, "2 Singular": {"Affirmative": "chuir t\u00fa", "Question": "ar chuir t\u00fa?", "Negative": "n\u00edor chuir t\u00fa"}, "3 Singular": {"Male": {"Affirmative": "chuir s\u00e9", "Question": "ar chuir s\u00e9?", "Negative": "n\u00edor chuir s\u00e9"}, "Female": {"Affirmative": "chuir s\u00ed", "Question": "ar chuir s\u00ed?", "Negative": "n\u00edor chuir s\u00ed"}}, "1 Plural": {"Compressed": {"Affirmative": "chuireamar", "Question": "ar chuireamar?", "Negative": "n\u00edor chuireamar"}, "Extended": {"Affirmative": "chuir muid", "Question": "ar chuir muid?", "Negative": "n\u00edor chuir muid"}}, "2 Plural": {"Affirmative": "chuir sibh", "Question": "ar chuir sibh?", "Negative": "n\u00edor chuir sibh"}, "3 Plural": {"Compressed": {"Affirmative": "chuir siad", "Question": "ar chuir siad?", "Negative": "n\u00edor chuir siad"}, "Extended": {"Affirmative": "chuireadar", "Question": "ar chuireadar?", "Negative": "n\u00edor chuireadar"}}, "Passive": {"Affirmative": "cuireadh", "Question": "ar cuireadh?", "Negative": "n\u00edor cuireadh"}}, "condi": {"1 Singular": {"Affirmative": "chuirfinn", "Question": "an gcuirfinn?", "Negative": "n\u00ed chuirfinn"}, "2 Singular": {"Affirmative": "chuirfe\u00e1", "Question": "an gcuirfe\u00e1?", "Negative": "n\u00ed chuirfe\u00e1"}, "3 Singular": {"Male": {"Affirmative": "chuirfeadh s\u00e9", "Question": "an gcuirfeadh s\u00e9?", "Negative": "n\u00ed chuirfeadh s\u00e9"}, "Female": {"Affirmative": "chuirfeadh s\u00ed", "Question": "an gcuirfeadh s\u00ed?", "Negative": "n\u00ed chuirfeadh s\u00ed"}}, "1 Plural": {"Compressed": {"Affirmative": "chuirfimis", "Question": "an gcuirfimis?", "Negative": "n\u00ed chuirfimis"}, "Extended": {"Affirmative": "chuirfeadh muid", "Question": "an gcuirfeadh muid?", "Negative": "n\u00ed chuirfeadh muid"}}, "2 Plural": {"Affirmative": "chuirfeadh sibh", "Question": "an gcuirfeadh sibh?", "Negative": "n\u00ed chuirfeadh sibh"}, "3 Plural": {"Compressed": {"Affirmative": "chuirfid\u00eds", "Question": "an gcuirfid\u00eds?", "Negative": "n\u00ed chuirfid\u00eds"}, "Extended": {"Affirmative": "chuirfeadh siad", "Question": "an gcuirfeadh siad?", "Negative": "n\u00ed chuirfeadh siad"}}, "Passive": {"Affirmative": "chuirf\u00ed", "Question": "an gcuirf\u00ed?", "Negative": "n\u00ed chuirf\u00ed"}}, "imper": {"1 Singular": {"Affirmative": "cuirim!", "Negative": "n\u00e1 cuirim!"}, "2 Singular": {"Affirmative": "cuir!", "Negative": "n\u00e1 cuir!"}, "3 Singular": {"Male": {"Affirmative": "cuireadh s\u00e9!", "Negative": "n\u00e1 cuireadh s\u00e9!"}, "Female": {"Affirmative": "cuireadh s\u00ed!", "Negative": "n\u00e1 cuireadh s\u00ed!"}}, "1 Plural": {"Compressed": {"Affirmative": "cuirimis!", "Negative": "n\u00e1 cuirimis!"}, "Extended": {"Affirmative": "cuireadh muid!", "Negative": "n\u00e1 cuireadh muid!"}}, "2 Plural": {"Affirmative": "cuirig\u00ed!", "Negative": "n\u00e1 cuirig\u00ed!"}, "3 Plural": {"Compressed": {"Affirmative": "cuirid\u00eds!", "Negative": "n\u00e1 cuirid\u00eds!"}, "Extended": {"Affirmative": "cuireadh siad!", "Negative": "n\u00e1 cuireadh siad!"}}, "Passive": {"Affirmative": "cuirtear!", "Negative": "n\u00e1 cuirtear!"}}, "pastConti": {"1 Singular": {"Affirmative": "chuirinn", "Question": "an gcuirinn?", "Negative": "n\u00ed chuirinn"}, "2 Singular": {"Affirmative": "chuirte\u00e1", "Question": "an gcuirte\u00e1?", "Negative": "n\u00ed chuirte\u00e1"}, "3 Singular": {"Male": {"Affirmative": "chuireadh s\u00e9", "Question": "an gcuireadh s\u00e9?", "Negative": "n\u00ed chuireadh s\u00e9"}, "Female": {"Affirmative": "chuireadh s\u00ed", "Question": "an gcuireadh s\u00ed?", "Negative": "n\u00ed chuireadh s\u00ed"}}, "1 Plural": {"Compressed": {"Affirmative": "chuirimis", "Question": "an gcuirimis?", "Negative": "n\u00ed chuirimis"}, "Extended": {"Affirmative": "chuireadh muid", "Question": "an gcuireadh muid?", "Negative": "n\u00ed chuireadh muid"}}, "2 Plural": {"Affirmative": "chuireadh sibh", "Question": "an gcuireadh sibh?", "Negative": "n\u00ed chuireadh sibh"}, "3 Plural": {"Compressed": {"Affirmative": "chuirid\u00eds", "Question": "an gcuirid\u00eds?", "Negative": "n\u00ed chuirid\u00eds"}, "Extended": {"Affirmative": "chuireadh siad", "Question": "an gcuireadh siad?", "Negative": "n\u00ed chuireadh siad"}}, "Passive": {"Affirmative": "chuirt\u00ed", "Question": "an gcuirt\u00ed?", "Negative": "n\u00ed chuirt\u00ed"}}, "subj": {"1 Singular": {"Affirmative": "go gcuire m\u00e9", "Negative": "n\u00e1r chuire m\u00e9"}, "2 Singular": {"Affirmative": "go gcuire t\u00fa", "Negative": "n\u00e1r chuire t\u00fa"}, "3 Singular": {"Male": {"Affirmative": "go gcuire s\u00e9", "Negative": "n\u00e1r chuire s\u00e9"}, "Female": {"Affirmative": "go gcuire s\u00ed", "Negative": "n\u00e1r chuire s\u00ed"}}, "1 Plural": {"Compressed": {"Affirmative": "go gcuirimid", "Negative": "n\u00e1r chuirimid"}, "Extended": {"Affirmative": "go gcuire muid", "Negative": "n\u00e1r chuire muid"}}, "2 Plural": {"Affirmative": "go gcuire sibh", "Negative": "n\u00e1r chuire sibh"}, "3 Plural": {"Affirmative": "go gcuire siad", "Negative": "n\u00e1r chuire siad"}, "Passive": {"Affirmative": "go gcuirtear", "Negative": "n\u00e1r chuirtear"}}, "verbal noun": "cur", "verbal adjective": "curtha"}